ACORDAO-COMPLETO-2355569

ACÓRDÃO DE RELAÇÃO

ACÓRDÃO DE RELAÇÃO 1302/2019 ATA 19/2019 - PLENÁRIO

Acórdão 1302/2019-TCU-Plenário
Trata-se de recurso de revisão interposto pela empresa Medcomerce Comercial de Medicamentos e Produtos Hospitalares Ltda. contra o Acórdão 6097/2017-TCU-Segunda Câmara, mantido pelo Acórdão 3780/2018-TCU-Segunda Câmara, o qual julgou irregulares suas contas especiais e condenou-a, em solidariedade com Fernando Passos Cupertino de Barros e Luiz Antônio Aires da Silva, ao pagamento de débito.
Considerando que a autora formulou pedido de desistência do recurso interposto;
considerando a previsão do art. 998 do Código de Processo Civil, que estabelece:
"Art. 998. O recorrente poderá, a qualquer tempo, sem a anuência do recorrido ou dos litisconsortes, desistir do recurso."
considerando, assim, que resta prejudicado o exame do recurso, passando a decisão ora questionada a vigorar em definitivo e com plena eficácia;
os ministros do Tribunal de Contas da União, reunidos em sessão de Plenário, ACORDAM, por unanimidade e com fundamento no art. 998 do Código de Processo Civil, em considerar prejudicado o exame do recurso de revisão interposto pela empresa Medcomerce Comercial de Medicamentos e Produtos Hospitalares Ltda., em razão da desistência formulada, e em enviar os autos à Secretaria do TCU no Estado de Goiás - Sec-GO para que dê ciência desta deliberação e da instrução à peça 245 à autora e demais interessados.
1. Processo TC-Processo 020.045/2015-8 (RECURSO DE REVISÃO - TOMADA DE CONTAS ESPECIAL) 
1.1. Classe de Assunto: I.
1.2. Recorrente: Medcomerce Comercial de Medicamentos e Produtos Hospitalares Ltda. (CNPJ 37.396.017/0006-24) .
1.3. Unidade: Secretaria de Estado da Saúde de Goiás.
1.4. Relatora: ministra Ana Arraes.
1.5. Representante do Ministério Público: procuradora-geral Cristina Machado da Costa e Silva.
1.6. Relator da deliberação recorrida: ministro Augusto Nardes.
1.7. Unidade Técnica: Secretaria de Recursos (Serur) .
1.8. Representação legal: Lise Sepulvida Costa Povoa Franca (OAB/GO 35.031) e outros, representando Medcomerce Comercial de Medicamentos e Produtos Hospitalares Ltda. e ML Operações Logísticas Ltda.; Lincoln Magalhães da Rocha (OAB/DF 24.089) e outros, representando Hospfar Indústria e Comércio de Produtos Hospitalares S.A.; Marcio Pacheco Magalhães (OAB/GO 5.795) , representando Fernando Passos Cupertino de Barros. 
1.9. Determinações/Recomendações/Orientações: não há.

Secretaria de Estado da Saúde de Goiás.

Medcomerce Comercial de Medicamentos e Produtos Hospitalares Ltda. (CNPJ 37.396.017/0006-24).

MEDCOMERCE COMERCIAL DE MEDICAMENTOS E PRODUTOS HOSPITALARES LTDA

ANA ARRAES

ministro Augusto Nardes.

Lise Sepulvida Costa Povoa Franca (OAB/GO 35.031) e outros, representando Medcomerce Comercial de Medicamentos e Produtos Hospitalares Ltda. e ML Operações Logísticas Ltda.; Lincoln Magalhães da Rocha (OAB/DF 24.089) e outros, representando Hospfar Indústria e Comércio de Produtos Hospitalares S.A.; Marcio Pacheco Magalhães (OAB/GO 5.795), representando Fernando Passos Cupertino de Barros.

Procuradora-geral Cristina Machado da Costa e Silva.

TOMADA DE CONTAS ESPECIAL (TCE)

Secretaria de Recursos (Serur).